【裁判字號】    98,上易,258
【裁判日期】    980414
【裁判案由】    毒品危害防制條例
【裁判全文】
臺灣高等法院臺南分院刑事判決         98年度上易字第258號
上  訴  人
即  被  告  甲○○
                      號
上列上訴人因毒品危害防制條例案件，不服臺灣臺南地方法院97
年度易字第1668號，中華民國98年3月6日第一審判決（起訴案號
：97年度毒偵字第1816號），提起上訴，本院判決如下：
    主  文
上訴駁回。
    理  由
一、按刑事訴訟法第361條、第367條規定，不服地方法院之第一
    審判決而提起上訴者，應提出上訴書狀，並敘述具體理由，
    為上訴必備之程式；其所提出之書狀未敘述上訴理由，或僅
    曾以言詞陳述上訴理由者，均應於上訴期間屆滿後20日內補
    提理由書於第一審法院。第一審法院經形式審查，認逾期未
    補提上訴理由者，應定期間先命補正；逾期未補正者，為上
    訴不合法律上之程式，應以裁定駁回。倘已提出上訴理由，
    但所提非屬具體理由者，則由第二審法院以上訴不合法律上
    之程式，判決駁回。而所謂具體理由，必係依據卷內既有訴
    訟資料或提出新事證，指摘或表明第一審判決有何採證認事
    、用法或量刑等足以影響判決本旨之不當或違法，而構成應
    予撤銷之具體事由，始克當之（例如：依憑證據法則具體指
    出所採證據何以不具證據能力，或依憑卷證資料，明確指出
    所為證據證明力之判斷如何違背經驗、論理法則）；倘僅泛
    言原判決認定事實錯誤、違背法令、量刑失之過重或輕縱，
    而未依上揭意旨指出具體事由，或形式上雖已指出具體事由
    ，然該事由縱使屬實，亦不足以認為原判決有何不當或違法
    者（例如：對不具有調查必要性之證據，法院未依聲請調查
    亦未說明理由，或援用證據不當，但除去該證據仍應為同一
    事實之認定），俾與第二審上訴制度在請求第二審法院撤銷
    、變更第一審不當或違法之判決，以實現個案救濟之立法目
    的相契合，並節制濫行上訴（最高法院97年度台上字第892
    號判決參照）。
二、上訴人即被告上訴理由略以：前審判決以伊於民國84年間曾
    因槍砲、盜匪案件，經臺灣台南地方法院分別判處有期徒刑
    1年2月、7年2月，並定其應執行刑有期徒刑7年10月確定，
    於92年6月7日縮刑期滿執行完畢，而論處累犯，然所述之前
    案判決並非違反毒品危害防制條例案件，應不構成累犯。又
    伊雖曾於96年4月23日經強制戒治完畢，在97年4月23日在台
    南縣永康市施用第二級毒品甲基安非他命一次，然其間已相
    距達一年之久，嗣於98年元月1日因違反安全駕駛案經通緝
    到案時，經台南縣歸仁分局轄區太子派出所警員予以採集尿
    液檢驗，檢驗結果已無任何毒品反應，足見被告並無再施用
    任何毒品，即於兩年期間，伊僅施用第二級毒品一次，施用
    時間又為一年之前，並無判決中所述「仍未戒除毒癮且不知
    悔改」之情形，請審酌上述理由，處以適量刑責云云。
三、經查：按累犯之成立以受徒刑之執行完畢，或一部之執行而
    赦免後，5年內故意再犯有期徒刑以上之罪者為要件，刑法
    第47條第1項定有明文。本件原審於事實理由欄一、五、中
    已審酌被告前於民國84年間，曾因槍砲、盜匪案件，經臺灣
    臺南地方法院分別判處有期徒刑1年2月、7年2月，並定其應
    執行刑有期徒刑7年10月確定，於92年6月7日縮刑期滿執行
    完畢。詎甲○○仍未戒除毒癮且不知悔改，又於97年4月23
    日晚間7、8時許，在臺南縣永康市友人住處施用第二級毒品
    甲基安非他命1次，而認定被告於5年以內故意再犯本件有期
    徒刑以上之罪，為累犯，應依刑法第47條第1項規定加重其
    刑，自形式上觀察，原判決並無認定事實錯誤、量刑瑕疵或
    違背法令之情形可言，上訴理由稱被告前案與本案係相異罪
    名，並不構成累犯云云，顯係對累犯成立之要件規定有所誤
    會。至被告於96年4月23日執行強制戒治完畢出所，又於97
    年4月23日晚間7、8時許復施用第二級毒品，原審以此認定
    被告仍未戒除毒癮且不知悔改，自非無所據，其認事用法，
    就形式觀之，並無違誤。是上訴理由乃係就原審業已審酌之
    事項重為爭執，顯未依據卷內既有訴訟資料或提出新事證，
    具體指摘原判決關於採證認定事實、適用法律及量刑等事項
    ，究竟有何違法或不當，而構成應予撤銷之具體事由，揆諸
    上開說明，尚難謂已敘明具體理由。依上開說明，本件上訴
    顯不合法律上程式，應予駁回，並不經言詞辯論為之。
四、據上論斷，應依刑事訴訟法第367條前段、第372條，判決如
    主文。
中    華    民    國    98    年    4     月    14    日
                  刑事第四庭    審判長法  官  吳志誠
                                      法  官  高明發
                                      法  官  羅心芳
以上正本證明與原本無異。
不得上訴。
                                      書記官  蔡振豐
中    華    民    國    98    年    4     月    15    日


司法院資訊處製作；財團法人民間司法改革基金會備份。
